臺北高等行政法院裁定
111年度交抗字第15號
抗  告  人  姜榮昇                                      

上列抗告人因交通裁決事件，對臺灣臺北地方法院中華民國111
年3月17日111年度交字第173號行政訴訟裁定，提起抗告，本院
裁定如下：
    主  文
抗告駁回。
抗告訴訟費用新臺幣參佰元由抗告人負擔。
    理  由
一、對於交通裁決事件提起抗告，應依行政訴訟法第237條之5規
    定，徵收裁判費新臺幣（下同）300元，此為必須具備的程
    式，亦為抗告的合法要件。又行政訴訟法第237條之9第3項
    準用第272條規定，再準用民事訴訟法第495條之1第1項，再
    準用同法第442條第1、2項規定，抗告不合法者，原審法院
    應以裁定駁回之，但其情形可以補正者，應定期間先命補正
    。
二、抗告人對臺灣臺北地方法院民國111年3月17日111年度交字
    第173號行政訴訟裁定提起抗告，未繳納裁判費300元，本院
    於111年5月19日裁定命抗告人於收受裁定送達後15日內補繳
    ，該裁定已於111年5月25日送達抗告人，有送達證書在卷可
    參（本院卷第33頁）。抗告人雖曾聲請訴訟救助，然已經本
    院於111年4月19日以111年度救字第52號裁定駁回確定。從
    而，抗告人迄今仍未繳納裁判費，有本院繳費狀況查詢清單
    、答詢表及臨櫃繳費查詢清單在卷可憑（本院卷第55-73頁
    ），依前述規定，其抗告難認為合法，應予駁回。
三、抗告人雖於111年5月30日（本院收文日）提出行政訴訟聲請
    再審狀（本院卷第35-39頁）及行政訴訟聲請再審准予救助
    狀（本院卷第43-47頁），並檢附臺北市松山區公所111年度
    中低收入老人生活津貼資格審查結果通知書（本院卷第41頁
    ），就本院前開命其補繳裁判費之裁定表示不服。惟補正繳
    費裁定係訴訟程序進行中所為之裁定，依行政訴訟法第265
    條規定，不得抗告。至抗告人提出之臺北市松山區公所111
    年度中低收入老人生活津貼資格審查結果通知書，僅得證明
    抗告人符合行政主管機關依中低收入老人生活津貼發給辦法
    第2條第1項規定得申請發給生活津貼之老人，然依該項規定
    ，係指符合家庭總收入按全家人口平均分配，每人每月未超
    過中央主管機關或直轄市主管機關當年公布最低生活費標準
    之2.5倍，且未超過臺灣地區平均每人每月消費支出之1.5倍
    ，全家人口存款本金、投資及有價證券按面額計算之合計金
    額未超過一定數額者，作為核發生活津貼金額若干之標準，
    並非全無資力。是以上資料並不足以顯示抗告人之全面資力
    狀況，無法憑以釋明其有何窘於生活，且缺乏經濟上之信用
    ，而無資力支出裁判費之情，其仍未就前揭本院111年度救
    字第52號裁定駁回訴訟救助後，有如何無資力支出訴訟費用
    之情事為釋明，尚難據之而主張免其補正之責。從而，本院
    自無再裁定駁回其聲請之必要，亦無從據之而免抗告人補正
    之責，併此敘明。　　
四、依行政訴訟法第237條之9第3項、第272條、第104條、民事
    訴訟法第95條、第78條，裁定如主文。
中　　華　　民　　國　　111　 年　　6 　  月　　29 　 日
                    臺北高等行政法院第一庭
                              審判長法  官　許瑞助 
                                    法  官　孫萍萍 
                                    法  官　林家賢
上為正本係照原本作成。
不得抗告。
中　　華　　民　　國　　111　 年　　6 　  月　　29 　 日
                                    書記官  許婉茹